【裁判字號】    96,上更(一),408
【裁判日期】    970221
【裁判案由】    違反毒品危害防制條例
【裁判全文】
臺灣高等法院高雄分院刑事判決     96年度上更(一)字第408號
上  訴  人
即  被  告  甲○○
                    （現另案於臺灣高雄第二監獄執行中）
指定辯護人  本院公設辯護人孫妙岑
上列上訴人因違反毒品危害防制條例案件，不服臺灣高雄地方法
院95年度訴字第262 號中華民國95年12月7 日第一審判決（起訴
案號：臺灣地方法院檢察署94年度偵字第22447 號），提起上訴
，經判決後，由最高法院發回更審，本院判決如下：
    主  文
原判決撤銷。
甲○○連續販賣第一級毒品，處有期徒刑拾年，禠奪公權陸年。
未扣案販賣第一級毒品所得新台幣伍仟伍佰元沒收之，如全部或
一部不能沒收時，以其財產抵償之。
    事  實
一、甲○○明知海洛因如供人施用，對他人之身體健康將造成極
    大之危害，係毒品危害防制條例第2 條第2 項第1 款所列之
    第一級毒品，依法不得持有、販賣，竟意圖營利，基於販賣
    第一級毒品海洛因之概括犯意，以0000000000號行動電話供
    作對外聯絡販賣毒品之用，適有施用毒品者乙○○經由姓名
    年籍不詳友人介紹而知悉甲○○，乙○○欲向甲○○購買毒
    品海洛因，乃自民國94年5 月初某日起至94年6 月下旬某日
    止，由乙○○以公共電話撥打甲○○所使用之上開行動電話
    ，與甲○○約定購買海洛因之價錢、數量及交付地點後，由
    甲○○攜帶裝有毒品海洛因之小包夾鏈袋，在位於高雄縣橋
    頭鄉○○村○○路55號其住處旁之統一便利超商附近交付乙
    ○○，其中1 次以新台幣（下同）2,000 元、1 次以1,000
    元、其餘5 次以500 元不等之價格，連續販賣第一級毒品海
    洛因予乙○○，共7 次，嗣乙○○於94年7 月2 日21時許因
    另涉搶奪、竊盜及毒品案件，為警在高雄市○○區○○路20
    5 號前逮捕，經警追查其搶奪財物之去向知悉其使用毒品後
    ，問明毒品來源，乙○○方供出甲○○為其貨源，及甲○○
    所使用之行動電話號碼、交付毒品之地點等情節，因而為警
    循線查獲上情。
二、案經高雄市政府警察局楠梓分局移送臺灣高雄地方法院檢察
    署檢察官偵查起訴。
    理  由
甲、程序部分：
    證人乙○○於檢察官偵查中所為之陳述，既經依法具結，且
    無顯不可信之情形，依刑事訴訟法第159 條之1 第2 項規定
    ，自有證據能力，得為證據。
乙、實體部分：
一、訊據上訴人即被告甲○○矢口否認上開販賣海洛因毒品給乙
    ○○之犯行，先辯稱：「伊完全不認識證人乙○○，不知乙
    ○○為何要指認他」、「乙○○指述伊販賣毒品之該段期間
    ，伊人在雲林縣麥寮鄉工作，無法交付毒品予乙○○，不知
    乙○○為何要指控伊」云云，嗣辯稱：「我跟乙○○合資買
    毒品，他拿錢委託我買，我拿不好的海洛因給他，所以他應
    該對我有怨隙，懷恨在心，才指控伊販毒。94年6 月毒品交
    付有好幾次，他交給我500 或1,000 元。我跟乙○○是在高
    雄楠梓右昌乙○○家附近公園認識，有時他會在那個公園交
    錢給我，有時會在起訴書所載統一超商交錢給我，交貨地點
    相同。我趁幫他買毒品機會可以分一點。」云云，後又改稱
    : 「我跟乙○○沒有金錢交易，都是他先打電話給我說要買
    毒品，我們再一起合資去買，我們一起去找藥頭，藥頭李哲
    明已經去世，乙○○不認識這個人，都是由我出面去跟李哲
    明買的。買到的時候，如果是合資就兩人分，如果是乙○○
    出錢，我交給乙○○後，我再跟他要，他也在場，所以我都
    是全部交給乙○○，不是自己先留一點，我全部交給乙○○
    再向他要，我沒有先跟乙○○講好我替他去買回來他必須分
    一點給我，但這是默契，乙○○不會不給我，我會一直跟他
    要，我開口跟他要，他就會給我。我們吃是各自分開。乙○
    ○是將毒品放在我的針筒裡交給我，剩下的粉末他帶回去。
    我留我的電話給他的目的是如果他要買毒品可以一起拿藥，
    因為大家不是時常有錢，所以希望可以相互支援。所以他有
    錢的時候，我幫他買毒品，他可以分一點毒品給我。如果我
    有錢的時候，買毒品我不一定會分給他，我沒有每次都有分
    給他，我跟乙○○一起出錢買大概有2 、3 次以上，次數我
    忘記了，我認識乙○○一個月多月而已，時間大概是94年5
    、6 月認識他的，乙○○拿錢給我，請我去跟藥頭買，我就
    電話聯絡藥頭，藥頭指定地點後，我跟乙○○就一起去。乙
    ○○怕我跑掉了，所以他會跟我一起去。我跟他認識時間不
    長，他也是一起用毒品的朋友介紹認識的。」云云。
二、經查：
(一)、上開事實，業據證人乙○○於原審審理中證述：「伊自94年
    7 月2 日到案前幾個月經由朋友介紹認識被告，都是以公共
    電話連絡被告使用的0000000000號行動電話購買毒品，總共
    買了7 、8 次，地點先聯絡好，被告親自拿出來交易，大概
    都是在被告居住的高雄縣橋頭鄉○○路55號附近的統一超商
    或超商附近，大部份每次都是買500 元或1,000元，也買過
    2,000 元，確認有1 次買2,000 元，至少1 次買過1,000 元
    ，幾次買過500 元，伊向被告說要購買多少錢後，被告會自
    己用夾鏈袋包裝海洛因粉末交給伊，就是在庭的被告販賣伊
    毒品海洛因沒錯，伊都叫他「眼鏡仔」。在警詢時，我印象
    警察是問我1 個月買幾次，所以才講3 、4 次，檢察官偵詢
    時問我全部共買幾次，我才講7 、8 次，所以全部購買的次
    數，應以檢察官偵訊時所講的7 、8 次才實在等語明確（原
    審卷40-46 頁）。於本院審理時復結證：我是94年7 月2 日
    被抓前一、兩個月才認識被告，是朋友介紹向被告拿海洛因
    ，我是拿錢給他，然後再向他拿海洛因。我要去找被告時，
    都是先打電話跟他聯絡。我拿錢給被告向他拿海洛因時，被
    告並沒有說是幫我購買，或與我合資向藥頭買。我和被告沒
    有什麼交集，我單純拿錢給他，然後過一段時間去拿海洛因
    。我跟被告買海洛因有500 元，有1,000 元，也有2,000 元
    。購買毒品前，我都是打公共電話與被告的手機聯絡，我與
    被告沒有仇恨或過節等語（見本院97年1 月31日審判筆錄）
    。另證人乙○○於偵查中亦明確結證：「海洛因向眼鏡仔的
    男子購買，共買了7 、8 次，每次500 元至1,000 元不等，
    最後一次是94年6 月中至6 月底的某天，交易地點在他家附
    近7-11超商，我買500 元海洛因1 包，一手交錢一手交貨，
    買的海洛因我已經施用完未被查扣，但我因搶奪案被捉到驗
    尿是陽性反應。眼鏡仔是甲○○，住高雄橋頭鄉甲圍附近。
    我以公共電話打他手機聯絡」等語（偵卷第10-11 頁）。由
    上開證人乙○○稱: 地點先聯絡好，被告綽號眼鏡仔，他親
    自拿出來交易，大概都是在被告居住的高雄縣橋頭鄉○○路
    55號附近等語，而被告亦確實居住於高雄縣橋頭鄉○○村○
    ○路55號，有其個人年籍資料在卷，且亦確實有戴眼鏡，亦
    有警詢筆錄所附之甲○○口卡片可憑（警卷第7 頁），足認
    證人乙○○所稱: 約定在被告住處附近向被告買毒品等語，
    應屬實情。又證人乙○○向被告購買毒品海洛因之次數，因
    時間久遠，其無法確定係7 次或8 次，購買價錢方面亦僅能
    確定2,000 元者1 次，1,000 元者至少1 次，其餘多係500
    元，本於罪疑惟輕原則，就次數而言，本院即認定交易次數
    總計7 次，就購買金額而言，本院即認定1 次2,000 元，1
    次1,000 元，餘5 次均為500 元。另被告於本院審理時供稱
    ：我認識乙○○差不多兩個月等語。證人乙○○於本院審理
    中亦結證：我於94年7 月2 日被抓前一、兩個月才認識被告
    ，並非自93年11月就認識被告等語。復參酌證人乙○○於原
    審審理時證述：在警詢時，我印象警察是問1 個月買幾次，
    所以我才講3 、4 次，檢察官偵訊時問我全部共買幾次，我
    才講7 、8 次等情以觀（見原審卷第41頁），證人乙○○向
    被告購買毒品海洛因的時間，應係自94年5 月初某日起，至
    同年6 月下旬某日止，至為明顯。從而，證人乙○○於偵查
    中供述伊從93年11、12月間開始向被告購買毒品海洛因，應
    屬誤記，併此明。
(二)、被告初辯稱：伊完全不認識乙○○，伊當時在雲林麥寮工作
    ，並提出各類所得扣繳暨免扣繳憑單3 紙、聲請傳訊證人儲
    邵華證明其在麥寮工作云云，然查：依原審卷附之臺灣大哥
    大雙向通聯查詢資料，被告之母親林吳桃緊名義所申辦，而
    由被告使用之0000000000號行動電話雙向通話記錄（含基地
    台位址），被告自94年4 月21日起至94年6 月30日止，單日
    通話數量多達10通以上，無論係受話或發話，基地台均未曾
    出現於雲林縣麥寮鄉，有該雙向通聯記錄1 份暨檔案光碟1
    片在卷可稽（原審卷第78-110頁），可見被告縱於該段期間
    有至雲林麥寮，亦非長時間待在雲林地區而未離去，是被告
    上開所辯不足作為其有利之判斷；再者，被告坦承行動電話
    0000000000號，係其母親之名義申請，但為其所使用，有其
    個人資料查詢單、臺灣大哥大雙向通聯申請人查詢資料等在
    卷可稽，則證人乙○○於到案後陳稱：賣伊毒品之人為被告
    ，被告住在甲圍路附近，且使用電話0000000000號等情，亦
    均與事實吻合，倘乙○○從未向被告購買毒品，其焉能具體
    描述出被告上開住處、使用電話等相關個人私密資料，是本
    院認乙○○之指述與事實相符，自可採信。至於被告提出之
    所得稅扣繳憑單，觀諸其上所載「所得年月」分別為94年1
    月（或3 月）至94年3 月（或5 月），扣繳單位即雇主公司
    分別係位於高雄縣楠梓區、大社鄉，或位於屏東縣新園鄉等
    地，且如前所述，被告縱然於該段期間曾經公司派遣至雲林
    工作，然被告既非整日均在雲林麥寮，故被告縱有至麥寮工
    作，仍有出賣毒品予乙○○之機會及可能。
(三)、被告嗣雖於原審改稱：「伊與乙○○係施用毒品朋友，應係
    因幫忙購買毒品糾紛而遭乙○○陷害云云，又於本院前審調
    查時又稱: 因為我認識藥頭，乙○○沒有認識藥頭，我有留
    電話號碼給乙○○，因為乙○○問我有無認識藥頭，有無地
    方可以拿藥，我說我有認識，所以我才留電話給他，我留電
    話給他的目的是如果他要買毒品可以一起拿藥，因為大家不
    是時常有錢，希望相互支援。所以他有錢的時候我幫他買毒
    品，他可以分一點毒品給我。如果我有錢的時候，買毒品我
    不一定會分給他，我跟乙○○一起出錢買大概有2 、3 次以
    上，次數我忘記了」，然查：被告自94年9 月15日警詢起，
    歷經偵查及原審準備程序、第1 次審理程序當庭詰問乙○○
    ，迄95年11月23日原審第2 次審理程序調查證據時，長達一
    年餘之偵訊、審理期間，均矢口否認認識乙○○，嗣經原審
    提示全案證據後，又改口為上開辯詞，於本院前審審理時更
    又稱: 乙○○有錢的時候我幫他買毒品，他可以分一點毒品
    給我，大家相互支援云云，其臨案心虛之情顯然可見；又乙
    ○○係於94年7 月2 日21時另外涉嫌搶奪、竊盜案件，經警
    察逮捕到案後，因遭警察追查有無施用毒品，所施用毒品從
    何而來，方才供出係向綽號「眼鏡仔」之男子（即被告）購
    買、提供「眼鏡仔」使用之聯絡電話、攜同警察前往交付毒
    品處所勘查，經警察循線調閱該行動電話申請人、口卡片照
    片供乙○○指認後，方才查獲本案，此觀諸警察偵辦過程之
    移送卷宗自明，可見乙○○自始應無陷害被告之動機，且因
    歷次所述情節，前後大致相符，亦與相關客觀證據相符，顯
    見指述亦非虛構。被告或稱不認識乙○○、或稱曾幫忙買毒
    品而遭誣陷、或稱藥頭不願意與乙○○接洽，故由伊出面買
    ，大家不是很有錢，所以相互支援云云，前後矛盾，且與常
    情不符，亦難採信。
(四)、另辯護人雖辯稱：僅憑證人乙○○之指述，即將被告論以販
    賣毒品之重大罪刑，於積極證據仍有不足，而有誤判之可能
    云云，然查：非法販賣海洛因等毒品之交易型態，有所謂「
    大盤」、「中盤」或「小盤」之分，其中「大盤」或「中盤
    」者，倘時機掌握得宜，或可查獲電子秤、帳冊、分裝袋等
    販賣工具，且因購買者眾，一旦事發，必有多數知情或買受
    人等可為證人，然在「小盤」與偶發之零星交易，因係一手
    交錢，一手交貨，交易方法簡單，對象不多，無須使用任何
    販賣工具，亦無記載帳冊之必要，此種交易方式，因交易時
    間短暫，未必有第三者知悉其情事，且茍非警方事先獲知情
    報，甚難於交易現場當場查獲，法院固不應僅憑購買者片面
    之指證，據以認定被告之非法販賣毒品之犯行，然購買者之
    指證在證據法則上既屬人證之一種，與被告之自白不得作為
    認定事實唯一證據之情形不同，如購買者之指證並無矛盾或
    瑕疵，亦未違背經驗法則與論理法則時，自不應僅因無法查
    得其他直接佐證，即對購買毒品者所為對販毒者不利之指證
    ，全然捨棄不採（最高法院93年度台上字第5742號裁判意旨
    可資參照），本案被告與乙○○間之毒品交易，依其型態、
    規模可知應係毒品供給鏈之「下游」、「小盤」交易，除警
    方事先接獲線報而能當場人贓俱獲外，若非購買者指證，本
    難再予查獲其他事證，本案雖僅有證人乙○○之指述，然其
    並無誣陷被告之動機，依乙○○所稱打被告之行動電話向其
    買海洛因，其所指綽號「眼鏡仔」之人即為被告，且攜帶警
    方前往其購毒處查訪，該前往之處所確實係在被告住所附近
    ，其詳述被告使用之電話、特徵、交易地點均與被告之個人
    資料一致，其指述內容經調查後與事實相符，本院認為乙○
    ○之證詞乃有可信度，揆諸上開裁判意旨，仍可作為論處被
    告有罪之依據，辯護人上開指稱，尚屬無據。
(五)、又政府為杜絕毒品氾濫，再三宣導教民眾遠離毒品，媒體報
    導既深且廣，對於禁絕毒品之政策，應為民眾所熟悉。又政
    府對於查緝施用、轉讓及販賣毒品無不嚴格執行，且販賣毒
    品罪係重罪，若無利可圖，衡情一般持有毒品者，當不致輕
    易將持有之毒品交付他人。況且，販賣毒品乃違法行為，非
    可公然為之，且有其獨特之販售路線及管道，亦無公定之價
    格，復可任意增減其分裝之數量，而每次買賣之價量，亦可
    能隨時依市場貨源之供需情形、交易雙方之關係深淺、資力
    、對行情之認知、可能風險之評估、查緝是否嚴緊，及購買
    者被查獲時供述購買對象之可能性風險評估等諸般事由，而
    異其標準，非可一概而論，是販賣之利得，誠非固定，而縱
    使販賣之人從價差或量差中牟利方式雖異，其意圖營利之非
    法販賣行為仍屬同一。本件被告雖然否認犯罪，而無法確認
    其購入海洛因之成本及售出利潤，惟依證人乙○○證述係以
    每包500 元、1,000 元、2,000 元等價錢向被告購買毒品，
    且被告甘冒遭到查緝判處重刑之風險販賣之，顯見其有從中
    獲利之意圖甚明。綜上所述，被告所辯各情，無非卸責之詞
    ，不足採信。本件事證已臻明確，被告之犯行，堪以認定。
三、新舊法比較
    被告行為後，刑法下列規定業於94年2 月2 日修正公布，並
    於95年7 月1 日施行，依修正後刑法第2 條第1 項規定：「
    行為後法律有變更者，適用行為時之法律。但行為後之法律
    有利於行為人者，適用最有利於行為人之法律。」，此為比
    較新舊法之準據法；又比較新舊法時，應就罪刑有關之共犯
    、牽連犯、連續犯、有無累犯加重、自首減輕暨其他法定加
    減原因與加減例等一切情形，綜其全部罪刑之結果而為比較
    ，復有最高法院95年5 月23日所為之95年度第8 次刑庭會議
    決議可資參照，經查：
  (一)被告行為時刑法第33條第5 款「罰金：1 元以上」之規定，
    被告行為後修正公布為「罰金：新臺幣1,000 元以上，以百
    元計算之」，新法並未較有利於被告。
  (二)被告行為後，刑法第56條連續犯之規定，業經刪除，此刪除
    雖非犯罪構成要件之變更，但已顯然影響行為人刑罰之法律
    效果，自屬法律有變更；又被告多次販賣毒品海洛因行為，
    如於舊法時期依照連續犯之規定，僅論以1 罪，新法施行後
    ，依數罪併罰之結果，被告即應論以數罪，經比較新、舊法
    結果，新法並未較有利於被告。
  (三)依行為時刑法第64條第2 項規定：「死刑減輕者，為無期徒
    刑，或15年以下12年以上有期徒刑。」，裁判時刑法則規定
    ：「死刑減輕者，為無期徒刑。」，行為時刑法第65條第2
    項規定：「無期徒刑減輕者，為7 年以上有期徒刑。」，裁
    判時刑法則規定：「無期徒刑減輕者，為20年以下15年以上
    有期期徒刑。」，經比較新舊法結果，新法亦未較有利於被
    告。
  (四)經上開整體綜合比較新、舊法結果，應適用被告行為時之法
    律較有利於被告。
四、核被告所為，係犯毒品危害防制條例第4 條第1 項販賣第一
    級毒品既遂罪。被告持有第一級毒品之低度行為，為販賣第
    一級毒品之高度行為所吸收，不另論罪。被告先後7 次販賣
    第一級毒品海洛因犯行，均時間緊接，觸犯同一罪名之罪，
    顯係基於概括犯意反覆為之，應依修正前刑法第56條規定，
    論以連續販賣第一級毒品罪，並依法加重其刑（其中因販賣
    第一級毒品罪之法定本刑為死刑、無期徒刑，被告此部分依
    法不得再予加重，僅就罰金刑部分加重）。又被告藉販賣第
    一級毒品海洛因圖利，所為罪質及惡性雖然非輕，且犯罪後
    否認犯罪，未見有何悔改之心，然念本罪法定刑甚重，被告
    到案後否認犯行畢竟屬人性之自然，又其販賣金額非鉅，並
    非販賣毒品之上游，危害社會程度較低，如予宣告最低本刑
    無期徒刑，猶嫌過重，犯罪情狀尚堪憫恕，爰依刑法第59條
    之規定減輕其刑。被告同時有上開刑之加重、減輕事由，應
    先加後減之。
五、原審予以被告為論科，固非無見，然查(一)原判決於主文欄諭
    知甲○○禠奪公權期間為8 年，於理由欄竟論以應宣告甲○
    ○褫奪公權7 年，致主文與理由不符，自有未合。(二)又門號
    0000000000號行動電話雖係被告所使用，然申請名義人為被
    告母親林吳桃緊，屬於林吳桃緊所有，原審依毒品危害防制
    條例第19條第1 項之規定予以宣告沒收，亦有未合。(三)被告
    販賣毒品海洛因之時間，係自94年5 月初某日起至同年6 月
    下旬某日止，理由已如前述，而原判決事實欄則認被告販賣
    海洛因之時間係始自93年11、12月間某日起，至94年6 月下
    旬某日止，即有認定事實違誤之失。被告否認犯罪雖無理由
    ，惟原判決既有上述違誤，自應由本院予以撤銷改判。爰審
    酌被告明知毒品害人不淺，為圖一己利益，竟多次販賣予乙
    ○○施用，惡性匪淺，且犯後否認犯行，未見悔改之意，本
    不宜寬恕，然念其教育程度僅高中肄業、家庭經濟狀況小康
    （參見警詢筆錄）、販賣次數雖高達7 次，然販賣金額非鉅
    ，並參酌本院審理時公訴人求刑有期徒刑9 年等一切情狀，
    量處如主文第2 項所示之刑，並依其所販賣第一級毒品罪之
    性質，認有禠奪公權之必要，爰併依刑法第37條第2 項之規
    定宣告褫奪公權6 年。又刑法第37條第2 項雖已將「宣告6
    月以上有期徒刑」改為「宣告1 年以上有期徒刑」，同條第
    5 項增列但書「但同時宣告緩刑者，其期間自裁判確定時起
    算之。」及部分文字之調整，然因褫奪公權屬於從刑，依照
    最高法院95年5 月23日第8 次刑事庭會議決議第1 點第(五)小
    點：「從刑附屬於主刑，除法律有特別規定者外，依主刑所
    適用之法律」，本案關於刑法修正前後之比較適用，整體言
    之，既應以修正前之刑法對被告較為有利，則從刑部分亦應
    一體適用修正前刑法之規定。另按毒品危害防制條例第19條
    第1 項規定，犯販賣毒品罪者，其犯罪所得之財物均沒收之
    ，係採義務沒收主義。故販賣毒品所得之對價，不問其中成
    本若干，利潤多少，均應全部諭知沒收，貫徹政府查禁煙毒
    之決心，以符立法本旨（最高法院91年度臺上字第2419號判
    決意旨參照）。本案被告販賣第一級毒品所得之對價，1 次
    為2,000 元，1 次為1,000 元，5 次為500 元，總計應為5,
    500 元，係被告因犯罪所得之財物，雖未扣案，仍應依前開
    規定宣告沒收之，如全部或一部不能沒收時，以被告之財產
    抵償之。
六、公訴意旨略以：被告甲○○自93年11、12月間某日起，至94
    年4 月底某日止，亦有販賣第一級毒品海洛因予乙○○之情
    事，因認被告此部分有犯毒品危害防制條例第4 條第1 項之
    販賣第一級毒品罪嫌。惟查被告自94年5 月初某日起，至同
    年6 月下旬某日止，連續販賣7 次海洛因予乙○○之犯行，
    已論述如前，足證被告並無於93年11、12月間某日起，至94
    年4 月底某日止，販賣海洛因予乙○○之犯行，至為明確。
    被告此部分之犯罪，尚屬不能證明。惟公訴人認被告此部分
    與前開論罪科刑部分，具有連續犯之裁判上一罪之關係，故
    不另為被告此部分無罪之諭知。併此明。
據上論斷，應依刑事訴訟法第369 條第1 項前段、第364 條、第
299 條第1 項前段，毒品危害防制條例第4 條第1 項、第19條第
1 項，刑法第2 條第1 項前段、第11條、第59條，修正前刑法（
下同）第56條、、第37條第2 項，判決如主文。
本案經檢察官林慶宗到庭執行職務。
中    華    民    國    97    年    2     月    21    日
                  刑事第九庭    審判長法  官   莊秋桃
                                      法  官   裕斗
                                      法  官   謝宏宗
以上正本證明與原本無異。
如不服本判決應於收受本判決後10日內向本院提出上訴書狀，其
未敘述上訴理由者，並得於提起上訴後10日內向本院補提理由書
狀（均須按他造當事人之人數附繕本）「切勿逕送上級法院」。
中    華    民    國    97    年    2     月    21    日
                                      書記官   熊惠津
附錄本判決論罪科刑法條：
毒品危害防制條例第4條第1項
製造、運輸、販賣第一級毒品者，處死刑或無期徒刑；處無期徒
刑者，得併科新臺幣1 千萬元以下罰金。
                                                  FW


司法院資訊處製作；財團法人民間司法改革基金會備份。
